【裁判字號】    97,交聲,1412
【裁判日期】    970829
【裁判案由】    交管條例聲異
【裁判全文】
臺灣板橋地方法院刑事裁定            97年度交聲字第1412號
原處分機關  交通部公路總局台北區監理所蘆洲監理站
異  議  人
即受處分人  甲○○
上列受處分人因違反道路交通管理處罰條例案件，對於交通部公
路總局台北區監理所蘆洲監理站中華民國九十七年五月二十六日
以北監蘆字第裁46-ABY872799號違反道路交通管理事件裁決書所
為之裁決處分不服，聲明異議，本院裁定如下：
    主      文
異議駁回。
    理      由
一、原處分意旨略以：異議人即受處分人於民國九十二年三月四
    日下午二時五十四分許，騎駕車號ＧＣＯ─２６７號普通重
    型機車，行經台北市市○○道、遼寧街口，因有「未依二段
    式左轉」之違規，經警攔停舉發，填具台北市政府警察局九
    十二年三月四日北市警交大字第ABY872799 號舉發違反道路
    交通管理事件通知單，原處分機關於九十七年五月二十六日
    依道路交通管理處罰條例第四十八條第一項第二款、第六十
    三條第一項第一款等規定，裁處罰鍰新台幣（下同）一千八
    百元，並記違規點數一點，異議人於九十七年六月五日聲明
    異議等情。
二、異議意旨則以：異議人確有前開違規經警攔停舉發，惟裁決
    時間已超過五年而罹於時效，原處分應予撤銷等語。
三、法院之判斷：
（一）按汽車駕駛人轉彎時，有不依標誌、標線、號誌指示者，
      處新台幣六百元以上一千八百元以下罰鍰，並記違規點數
      一點，道路交通管理處罰條例第四十八條第一項第二款、
      第六十三條第一項第一款分別定有明文。
（二）查異議人於前開時、地，騎駕機車行經前開路段，因有「
      汽車駕駛人轉彎時，有不依標誌、標線指示（未依二段式
      左轉）」之違規，為警攔停舉發等事實，為異議人所不否
      認，並有舉發違反道路交通管理事件通知單附卷可稽，是
      異議人確有前開違規等情，應堪認定。
（三）次按行政罰之裁處權，因三年期間之經過而消滅。前項期
      間，自違反行政法上義務之行為終了時起算。但行為之結
      果發生在後者，自該結果發生時起算；本法施行前違反行
      政法上義務之行為應受處罰而未經裁處，於本法施行後裁
      處者，除第十五條、第十六條、第十八條第二項、第二十
      條及第二十二條規定外，均適用之。前項行政罰之裁處權
      時效，自本法施行之日起算，行政罰法第二十七條第一項
      、第二項、第四十五條分別定有明文。而行政罰法於九十
      四年二月五日經總統公布，於九十五年二月五日施行，是
      關於交通違規之裁決時效，應自九十五年二月五日起算，
      至九十八年二月四日消滅。
（四）查原處分機關係於九十七年五月二十六日為本案裁決，依
      前開說明，並未逾法定之三年時效期間，異議人主張本案
      已罹於時效云云，尚屬無據。
四、綜上所述，異議人騎駕機車，確有「汽車駕駛人轉彎時，有
    不依標誌、標線指示（未依二段式左轉）」之違規，原處分
    機關據以裁罰，於法有據，異議人聲明異議為無理由，應予
    駁回。
五、據上論斷，應依道路交通案件處理辦法第十九條，裁定如主
    文。
中    華    民    國    97    年    8     月    29    日
                  刑事第十九庭  法  官  林鈺琅
以上正本證明與原本無異。
如不服本裁定，應於送達後5 日內，向本院提出抗告狀。
                              書記官  林蔚然
中    華    民    國    97    年    8     月    29    日


司法院資訊處製作；財團法人民間司法改革基金會備份。
